臺灣基隆地方法院刑事判決　　　　　　　 96年度易字第245號
公　訴　人　臺灣基隆地方法院檢察署檢察官
被　　　告　丙○○
　　　　　　　　　　（
上列被告因竊盜等案件，經檢察官提起公訴（96年度偵字第1964號）
，並經本院裁定進行簡式判決程序，判決如下：
    主  文
丙○○所犯如附表「所犯罪名」欄所示之罪，各處如附表各該編
號欄所示之刑，應執行有期徒刑壹年捌月。扣案之拔釘器壹支沒
收。
    事  實
一、丙○○因缺錢花用，竟先後為以下犯行：
  (一)丙○○意圖為自己不法之所有，於民國96年2月24日13時10
    分許，在臺北縣萬里鄉舊臺二線49.5公里處，以其所有客觀
    上足對人之生命、身體構成危害可供凶器之用之拔釘器1支
    ，竊取路旁護欄排水孔之白鐵框4個，得手後以自己之機車
    載運離去。丙○○返回基隆央請不知情之李明和駕駛車號IE
    —3760號自小客車載運至臺北市○○街353之2號吉誼金屬工
    業有限公司（下稱吉誼公司），由李明和下車將白鐵框轉賣
    給不知情之侯賀仁，丙○○則在車上等候，得款新臺幣（下
    同）1600元，除給李明和500元補貼油錢外，其餘款項均由
    丙○○花用殆盡。
  (二)丙○○意圖為自己不法之所有，於96年2月28日16時00分許
    ，在臺北縣萬里鄉舊臺二線10B8475GB47電線桿附近，持上
    述足供凶器使用之拔釘器，竊取路旁護欄排水孔之白鐵框5
    個，得手後以自己之機車載運至同上址之吉誼公司，將白鐵
    框轉賣給不知情之侯賀仁，得款2000元均花用殆盡。
  (三)丙○○意圖為自己不法之所有，於96年3月5日14時30分許，
    在臺北縣萬里鄉舊臺二線B8475GA07電線桿附近，以上述足
    供凶器使用之拔釘器，竊取路旁護欄排水孔之白鐵框7個，
    得手後以自己之機車載運至臺北市○○街353之2號吉誼公司
    ，將白鐵框轉賣給不知情之侯賀仁，得款2800元均花用殆盡
    。
  (四)丙○○意圖為自己不法之所有，於96年3月12日15時許，在
    臺北縣萬里鄉舊臺二線3B8474FE042電線桿附近，以上述足
    供凶器使用之拔釘器，竊取路旁護欄排水孔之白鐵框6個，
    得手後以自己之機車載運至臺北市○○街353之2號吉誼公司
    ，將白鐵框轉賣給不知情之侯賀仁，得款2400元均花用殆盡
    。
  (五)丙○○意圖為自己不法之所有，於96年3月19日15時10分許
    ，在臺北縣萬里鄉舊臺二線126B84474EA15電線桿附近，以
    上述足供凶器使用之拔釘器，竊取路旁護欄排水孔之白鐵框
    6個，得手後以自己之機車載運至臺北市○○街353之2號吉
    誼公司，將白鐵框轉賣給不知情之侯賀仁，得款2400元亦花
    用殆盡。
  (六)丙○○明知車牌號碼K9—1400號自小貨車係柳景忠竊得之贓
    車（柳景忠所犯竊盜部分，另經本院判處有期徒刑3月），
    仍基於收受贓物之犯意，於96年3月26日19時，向柳景忠借
    用該車使用而收受之。
  (七)丙○○收受該贓車後，即意圖為自己不法之所有，駕駛該贓
    車於同日20時許，至臺北縣萬里鄉萬里幹線115號電線桿附
    近，以同上足供凶器使用之拔釘器，竊取路旁護欄排水孔之
    白鐵框7個，得手後搬上車載運離去。
    嗣於96年3月27日1時20分許，丙○○駕駛上開贓車，搭載柳
    景忠及綽號「小傑」姓名年籍不詳之男子，欲前往萬里鄉，
    由丙○○教導柳景忠、「小傑」如何竊取路旁護欄排水孔之
    白鐵框。於同日1時30分許，行經基隆市○○路中華貨櫃場
    前，為警攔查發現丙○○駕駛贓車，當場逮獲丙○○，並在
    車上起出白鐵框7個，且經丙○○於警詢時主動向警方供述
    上述一(一)至(五)竊盜犯行，就該等犯行自首而接受裁判，本院
    並依丙○○供述命警至柳景忠住處搜索，扣得丙○○所有供
    本案竊盜所用之拔釘器1支，而悉上情。
二、案經基隆市警察局第三分局報告臺灣基隆地方法院檢察署檢
    察官偵查起訴。
    理    由
壹、程序方面
　　本件被告丙○○所犯者非為死刑、無期徒刑、最輕本刑為3
  　年以上有期徒刑之罪或高等法院管轄第一審案件，其於準備
    程序進行中，先就被訴事實為有罪之陳述，經告知其簡式審
    判程序之旨，並聽取公訴人及被告之意見後，本院依刑事訴
    訟法第273條之1第1項之規定，裁定進行簡式審判程序，且
    依同法第273條之2規定，簡式審判程序之證據調查，不受第
    159條第1項、第161條之2、第161條之3、第163條之1及第16
    4條至第170條規定之限制，合先敘明。
貳、實體方面
一、前揭事實，迭據被告丙○○於警詢、偵查、本院訊問及審理
    時供承不諱，核與證人李政順警詢時證述臺北縣萬里鄉○○
    ○○道路護欄上之白鐵框被竊情節相符，且被告竊得之贓物
    係持至吉誼公司販售，亦據證人侯賀仁於偵查時證述明確；
    其自柳景忠處收受之自小貨車，係甲○○失竊之車輛，復經
    被害人甲○○於警詢時指述甚詳。此外，並有現場照片24張
    及贓車照片4張、被害人李政順、甲○○立具之贓物認領保
    管單各1紙、本院96年5月2日勘驗筆錄及照片1紙在卷可稽及
    拔釘器1支扣案可資佐證，堪認被告之自白與事實相符。本
    案事證明確，應依法論科。
二、論罪科刑
  (一)查扣案之拔釘器，屬金屬材質，質地堅硬，倘持之朝人體揮
    戳，對人之生命、身體安全均足以構成威脅，屬具有危險性
    之兇器。被告持以行竊，故被告所為事實一(一)至(五)、(七)之犯
    行，均係犯刑法第321條第1項第3款之攜帶兇器竊盜罪。所
    為事實一(六)之犯行，則係犯刑法第349條第1項之收受贓物罪
    。
  (二)其所犯上述6次竊盜罪及收受贓物罪，犯意各別，行為互殊
    ，應予分論併罰。
  (三)另查警方在被告駕駛之贓車上查獲白鐵框7個後，係被告於
    警局製作筆錄時，於警方詢問下主動供述尚有前揭事實一(一)
    至(五)之竊盜犯行，警方始知此部分竊盜犯行，並通知萬里鄉
    公所秘書製作筆錄等情，業據證人即承辦員警乙○○於本院
    審理時證述甚明（見本院96年5月2日審判筆錄），顯見被告
    所為前揭事實一(一)至(五)之竊盜犯行，係在警方未發覺犯罪前
    自首而接受裁判，故就此部分竊盜犯行，爰依刑法第62條前
    段規定減輕其刑。至前揭事實一(六)、(七)部分，係警方當場查
    獲被告駕駛贓車，並在贓車上查獲被告竊得之白鐵框7個，
    已有足夠事證可以合理懷疑被告有收受贓物及竊盜之犯行，
    故此部分之犯行，被告僅係對警方已發覺之案件自白，並不
    符自首之要件，併此敘明。
  (四)爰審酌被告年輕力壯，不思努力以正當方法賺取金錢，僅因
    缺錢花用，即一再竊取公有財物，並收受他人竊得之贓車使
    用，其所為對全體納稅義務人之財產法益均有所侵害，且使
    贓車之追復更增困難，並審酌其竊取之方式尚稱平和、竊取
    及收受財物之價值，暨其犯後坦承犯行等一切情狀，就其所
    犯上述7罪，分別量處如主文所示之刑，並定其應執行刑，
    以示懲儆。
  (五)扣案之拔釘器1支，係被告即犯罪行為人所有，供本案竊盜
    犯罪所用之物，業據被告於本院審理時供述甚明，爰依刑法
    第38條1項第2款規定宣告沒收。
據上論斷，應依刑事訴訟法第273條之1第1項、第299條第1項前
段，刑法第321條第1項第3款、第349條第1項、第62條前段、第
51條第5款、第38條第1項第2款，刑法施行法第1條之1，判決如
主文。
本案經檢察官丁○○到庭執行職務。
中　　華　　民　　國　　96　　年　　5 　　月　　8 　　日
                  刑事第四庭法  官  王美婷
以上正本證明與原本無異。
如不服本判決應於收受本判決後10日內向本院提出上訴書狀，其
未敘述上訴理由者，並得於提起上訴後10日內向本院補提理由書
狀（均須按他造當事人之人數附繕本。）「切勿逕送上級法院」
中　　華　　民　　國　　96　　年　　5 　　月　　8 　　日
                            書記官  劉珍珍
附錄本案論罪科刑法條：
刑法第321條第1項第3款
中華民國刑法第321條第3款、
犯竊盜罪而有左列情形之一者，處 6 月以上、 5 年以下有期徒
刑：
三  攜帶兇器而犯之者。
中華民國刑法第349條第1項
收受贓物者，處 3 年以下有期徒刑、拘役或 5 百元以下罰金。
【附表 】
┌──┬────────┬───────┬───────┐
│編號│ 犯罪事實       │所  犯  罪  名│  科   刑     │
│    │                │              │              │
├──┼────────┼───────┼───────┤
│一  │事實欄一(一)所示之│攜帶兇器竊盜罪│有期徒刑月  │
│    │犯行            │              │              │
│    │                │              │              │
│    │                │              │              │
├──┼────────┼───────┼───────┤
│二  │事實欄一(二)所示之│攜帶兇器竊盜罪│有期徒刑月  │
│    │犯行            │              │              │
│    │                │              │              │
│    │                │              │              │
├──┼────────┼───────┼───────┤
│三  │事實欄一(三)所示之│攜帶兇器竊盜罪│有期徒刑月  │
│    │犯行            │              │              │
│    │                │              │              │
│    │                │              │              │
│    │                │              │              │
├──┼────────┼───────┼───────┤
│四  │事實欄一(四)所示之│攜帶兇器竊盜罪│有期徒刑月  │
│    │犯行            │              │              │
│    │                │              │              │
│    │                │              │              │
├──┼────────┼───────┼───────┤
│五  │事實欄一(五)所示之│攜帶兇器竊盜罪│有期徒刑月  │
│    │犯行            │              │              │
│    │                │              │              │
│    │                │              │              │
├──┼────────┼───────┼───────┤
│六  │事實欄一(六)所示之│收受贓物罪    │有期徒刑貳月  │
│    │犯行            │              │              │
├──┼────────┼───────┼───────┤
│七  │事實欄一(七)所示之│攜帶兇器竊盜罪│有期徒刑陸月  │
│    │犯行           │              │              │
└──┴────────┴───────┴───────┘
